臺灣高雄地方法院刑事判決          100年度審交易字第402號
公  訴  人  臺灣高雄地方法院檢察署檢察官
被      告  黃文銘
上列被告因公共危險案件，經檢察官提起公訴（100 年度偵字第
11256 號），本院以簡式審判程序審理，判決如下：
    主  文
黃文銘犯不能安全駕駛動力交通工具罪，累犯，處有期徒刑柒月
。
    事  實
一、黃文銘於民國95年間因酒後駕車之公共危險案件，經本院以
    96年度交簡上字第1 號判處有期徒刑3 月確定，嗣經裁定減
    刑為有期徒刑1 月又15日確定，於96年8 月26日執行完畢；
    又於96年11月28日因酒後駕車，經本院以96年度交簡字第44
    99號判處有期徒刑4 月確定，於97年9 月18日執行完畢。復
    於97年12月24日因酒後駕車，經本院以98年度審交簡字第11
    95號判決判處有期徒刑4 月確定（以下簡稱第1 罪），因另
    犯肇事逃逸之公共危險案件，經法院判處有期徒刑7 月確定
    （以下簡稱第2 罪），第1 罪與第2 罪經法院裁定定其應執
    行刑有期徒刑9 月確定，另於98年12月28日因酒後駕車，經
    本院以99年度審交簡字304 號判處有期徒刑5 月確定，接續
    執行，於99年12月8 日執行完畢出監。
二、詎黃文銘不知悔改，於100 年4 月3 日12時許，在高雄市○
    ○路與十全路之跳蚤市場，飲用高梁酒後，明知其控制力及
    注意力均已達無法安全駕駛動力交通工具之程度，仍於同日
    17時許，騎乘車牌號碼ＹＲＦ-747號輕型機車上路，行經高
    雄市○○○路與明誠路口，因不勝酒力自行摔倒，經到場處
    理員警對其施以呼氣酒精濃度測試，測得酒精濃度高達每公
    升1.86毫克（ＭＧ＼Ｌ），始查獲上情。
三、案經高雄市政府警察局鼓山分局移送臺灣高雄地方法院檢察
    署檢察官偵查起訴。
    理  由
一、本件被告黃文銘所犯為死刑、無期徒刑、最輕本刑為3 年以
    上有期徒刑以外之罪，其於準備程序進行中，就被訴事實為
    有罪之陳述，經本院告知簡式審判程序之旨，並聽取當事人
    之意見後，合議庭認宜進行簡式審判程序，爰依刑事訴訟法
    第273 條之1 第1 項規定，裁定由受命法官獨任進行簡式審
    判程序，合先敘明。
二、上揭事實，業據被告坦承不諱，並有酒精濃度測試報告、測
    試觀察紀錄表及高雄市政府警察局舉發違反道路交通處理事
    件通知單各1 份附卷可佐。按刑法第185 條之3 規定所謂「
    不能安全駕駛」，係抽象危險犯，並不以發生具體危險為必
    要，而對於呼氣酒精濃度已達每公升0.55毫克（0.55ＭＧ＼
    Ｌ）以上，肇事率為一般正常人之10倍，認為已達不能安全
    駕車之標準；至於上揭數值以下之行為，如輔以其他客觀事
    實得作為「不能安全駕駛」之判斷時，亦應依刑法第185 條
    之3 規定論處，業經法務部88年5 月18日以法88檢字第0016
    69號函告週知。再就醫學文獻所知，酒精對人體造成之影響
    ，於呼氣時酒精濃度達每公升0.25毫克（約合體內血液中酒
    精濃度50ＭＧ＼ＤＬ或0.05％）即會輕度中毒，造成輕度協
    調功能降低；呼氣酒精濃度達每公升0.5 毫克時（約合體內
    血液中酒精濃度100 ＭＧ＼ＤＬ或0.1 ％）呈現輕度到中度
    中毒症狀，出現反應較慢、感覺減低、影響駕駛之狀況，有
    行政院國軍退除役官兵輔導委員會臺北榮民總醫院88年8 月
    5 日（88）北總內字第26868 號函文可據。本件被告為警測
    得其呼氣中酒精濃度達每公升1.86毫克，且其於酒後駕駛過
    程中，車輛行徑搖擺不定，於停等紅燈時摔倒，經警測試詢
    問過程中有多話之情形，顯然無法安全駕駛，有前揭測試觀
    察紀錄表1 紙附卷可佐，依前開說明，足證被告於駕車之始
    及檢測當時均已因飲酒達不能安全駕駛之情狀。是被告上開
    自白與事實相符，自可採為認定事實之證據，其因服用酒類
    不能安全駕駛動力交通工具之犯罪事實，堪以認定。
三、核被告所為，係犯刑法第185 條之3 之不能安全駕駛動力交
    通工具罪。被告有上開事實欄所示之前科，有臺灣高等法院
    被告前案紀錄表在卷可查，其受有期徒刑執行完畢後，5 年
    以內故意再犯本件有期徒刑以上之罪，為累犯，應依刑法第
    47條第1 項規定加重其刑。本院審酌被告於95年至98年間，
    有4 次酒後駕車經本院判刑之紀錄，屢次於執行完畢後數月
    即再犯，每次查獲時其呼氣酒精濃度均超過每公升1 毫克，
    有上開前科紀錄表及各次公共危險罪之起訴書可佐，於99年
    12月8 日因公共危險案件執行完畢出監後，猶不知警醒，於
    4 個月內再犯本案，且此次飲酒後呼氣酒精濃度高達每公升
    1.86毫克，顯已無法安全駕駛，貿然騎乘機車上路，不僅漠
    視自己安危，更罔顧公眾之生命、身體法益，不宜輕罰；另
    考量其犯後坦承犯行，及其智識程度等其他一切情狀，認檢
    察官求刑有期徒刑7 月尚稱妥適，爰酌情量處如主文所示之
    刑，以資懲儆。
據上論斷，應依刑事訴訟法第273 條之1 第1 項、第299 條第1
項前段，刑法第185 條之3 、第47條第1 項，判決如主文。
本案經檢察官余彬誠到庭執行職務。
中    華    民    國   100    年    7     月    13    日
                  刑事第十庭  法  官  楊佩蓉
以上正本證明與原本無異。
如不服本判決應於收受送達後10日內向本院提出上訴書狀，並應
敘述具體理由；如未敘述上訴理由者，應於上訴期間屆滿後20日
內向本院補提理由書（均須按他造當事人之人數附繕本）「切勿
逕送上級法院」。
中    華    民    國   100    年    7     月    13    日
                              書記官  陳蓉柔
附錄本案判決論罪科刑法條：
中華民國刑法第185條之3
服用毒品、麻醉藥品、酒類或其他相類之物，不能安全駕駛動力
交通工具而駕駛者，處1 年以下有期徒刑、拘役或科或併科15萬
元以下罰金。